臺灣新北地方法院三重簡易庭小額民事判決
111年度重小字第1842號
原      告  新安東京海上產物保險股份有限公司

法定代理人  陳忠鏗
訴訟代理人  謝京燁
訴訟代理人  聶寧  
被      告  藍恭美

上列當事人間請求侵權行為損害賠償事件，於民國111年6月30日
言詞辯論終結，本院判決如下：
    主  文
被告應給付原告新臺幣捌仟零貳拾玖元，及自民國一百一十一年
五月十日起至清償日止，按年息百分之五計算之利息。
原告其餘之訴駁回。
訴訟費用新臺幣壹仟元由被告負擔新臺幣伍佰壹拾肆元，餘由原
告負擔。
本判決原告勝訴部分得假執行。
    理由要領
一、原告起訴主張：其所承保之車號000-0000號營業小客車（下
    稱系爭車輛），於民國110年5月17日12時21分許，在新北市
    蘆洲區復興路、民權路口，遭被告騎乘之車號000-000號普
    通重型機車因未注意車前狀況之過失追撞而受損，經送修後
    支出修復費用新臺幣（下同）15,612元（含工資暨烤漆6,26
    2元、材料費9,350元），原告已依保險契約賠付被保險人上
    開修復費用，依法取得代位求償權，被告應負損害賠償責任
    等事實，業據其提出行車執照、修車估價單、道路交通事故
    當事人登記聯單、統一發票、道路交通事故現場圖、道路交
    通事故初步分析研判表、車損照片等為證，且經本院依職權
    向新北市政府警察局蘆洲分局調取本件車禍資料核閱屬實，
    有道路交通事故現場圖、道路交通事故初步分析研判表、道
    路交通事故當事人登記聯單、A3類道路交通事故調查紀錄表
    、現場事故照片等附卷可稽，被告則到庭對於所騎機車確實
    有碰到系爭爭輛乙節不加爭執，雖另辯稱：對方停等紅綠燈
    在滑手機，綠燈，往前，我機車的前輪有碰到一點點而弄髒
    ，我用手將它擦一擦，系爭車輛並沒有傷痕等情。惟查：被
    告於事故後處理員警詢問時陳稱：「當時我直行蘆洲區民權
    路，當時後方有車按我喇吧我嚇到，不甚擦撞到前方的自小
    客車。」等情，此有被告簽名其上之新北市政府警察局A3類
    道路交通事故調查紀錄表附卷可參；復參諸原告提出之修車
    估價單所載維修項目、車損照片，可知系爭車輛後保桿已有
    破裂、刮擦痕等損害情形，此等損害情形並經系爭車輛駕駛
    人許朝凱於事故後處理員警詢時陳稱：「第一次撞擊點位置
    在右後方，車損部分為後保桿有破損及刮擦痕，隔板銜接處
    裂開。」等情明確，亦核與現場處理員警所拍攝之系爭車輛
    車損照片所示之受損情況相符，足見系爭車輛確實因本件事
    故受有損害；至於被告所辯許朝凱停等紅綠燈在滑手機乙節
    ，為原告否認後，被告並未舉證證明之，難認可採信。是以
    被告應就系爭車輛之受損負不法過失責任。
二、按因故意或過失，不法侵害他人之權利者，負損害賠償責
    任；又汽車、機車或其他非依軌道行駛之動力車輛，在使用
    中加損害於他人者，駕駛人應賠償因此所生之損害；另被保
    險人因保險人應負保險責任之損失發生，而對於第三人有損
    失賠償請求權者，保險人得於給付賠償金額後，代位行使被
    保險人對於第三人之請求權。但其所請求之數額，以不逾賠
    償金額為限，民法第184條第1項前段、第191條之2前段及保
    險法第53條第1項分別定有明文。又物被毀損時，被害人除
    得依民法第196條請求賠償外，並不排除民法第213條至第21
    5條之適用。而依民法第196條請求賠償物被毀損所減少之價
    額，得以修復費用為估定之標準，但以必要者為限（例如︰
    修理材料以新品換舊品，應予折舊）。本件系爭車輛因被告
    之過失受損，被告應負損害賠償責任，已如前述，而原告已
    依保險契約賠付被保險人上開修復費用，復有其提出之車輛
    維修保險賠款付承修廠商同意書為證，則原告依法已取得代
    位求償權。查系爭車輛係於107年7月（推定於15日）出廠使
    用，有行車執照在卷可佐，至110年5月17日受損時，已使用
    2年10月餘，而本件修復費用15,612元（含工資暨烤漆6,262
    元、材料費9,350元），有修車估價單、統一發票在卷可憑
    ，惟材料費係以新品換舊品，更新零件之折舊價差顯非必要
    ，自應扣除。本院依「營利事業所得稅結算申報查核准則」
    第95條第8項：「固定資產提列折舊採用定率遞減法者，以1
    年為計算單位，其使用期間未滿1年者，按實際使用之月數
    相當於全年之比例計算之，不滿1個月者，以月計。」之規
    定，另依行政院所頒「固定資產耐用年數表」及「固定資產
    折舊率表」之規定，可知運輸業用客車、貨車之耐用年數為
    4年，依定率遞減法每年折舊千分之438，其最後一年之折舊
    額，加歷年折舊累積額，總和不得超過該資產成本原額之10
    分之9之計算結果，系爭車輛之折舊年數以2年11月計，其修
    復材料費扣除折舊後之餘額為1,767元（計算書詳如附表所
    示，元以下四捨五入，下同）。至於工資暨烤漆部分，無折
    舊問題，被告應全額賠償，合計被告應賠償原告之修復費用
    共8,029元（計算式：1,767元＋6,262元＝8,029元）。
三、從而，原告依侵權行為及保險法代位權之法律關係，請求被
    告給付8,029元，及自起訴狀繕本送達翌日即111年5月10日
    起至清償日止，按年息5%計算之法定遲延利息，為有理由，
    應予准許；逾此部分之請求，則無理由，應予駁回。
四、本件原告勝訴部分，係依小額程序所為被告敗訴之判決，爰
    依職權宣告假執行；另本件訴訟費用為1,000元，併依職權
    確定由被告負擔514元，餘由原告負擔。　　　　
中　　華　　民　　國　　111 　年　　7 　　月　　20　　日
                      法  官  趙義德
以上正本係照原本作成。
如不服本判決，應於送達後20日內，向本院提出上訴狀，並表明
上訴理由（上訴理由應表明一、原判決所違背之法令及具體內容
。二、依訴訟資料可認為原判決有違背法令之具體事實。）如於
本判決宣示後送達前提起上訴者，應於判決送達後20日內補提上
訴理由書（須附繕本），如未於上訴後20日內補提合法上訴理由
書，法院得逕以裁定駁回上訴。
中　　華　　民　　國　　111 　年　　7 　　月　　20　　日
                      書記官  張裕昌
　　　　　　　　　　　
附表
-----
折舊時間           金額
第1年折舊值        9,350×0.438=4,095
第1年折舊後價值    9,350-4,095=5,255
第2年折舊值        5,255×0.438=2,302
第2年折舊後價值    5,255-2,302=2,953
第3年折舊值        2,953×0.438×(11/12)=1,186
第3年折舊後價值    2,953-1,186=1,767